【裁判字號】    98,訴緝,150
【裁判日期】    980612
【裁判案由】    毒品危害防制條例
【裁判全文】
臺灣板橋地方法院刑事判決             98年度訴緝字第150號
公  訴  人  臺灣板橋地方法院檢察署檢察官
被      告  甲○○
上列被告因違反毒品危害防制條例案件，經檢察官提起公訴（97
年度毒偵字第8671號），本院依簡式審判程序，判決如下：
    主  文
甲○○施用第一級毒品，累犯，處有期徒刑拾壹月。扣案之第一
級毒品海洛因貳包（驗餘合計淨重零點貳貳壹伍公克），均沒收
銷燬，海洛因包裝袋貳只、注射針筒貳支，均沒收。
    事  實
一、甲○○前於(一)民國八十一年間因違反肅清煙毒條例案件，經
    本院以八十一年度訴字第一一四三號判決判處有期徒刑四年
    確定；(二)又於八十一年間因違反槍砲彈藥刀械管制條例案件
    ，經同本院以八十一年度易字第六七九一號判決判處有期徒
    刑三月確定，嗣經本院將上開二罪以八十二年度聲字第四○
    五號裁定定其應執行刑為有期徒刑四年一月，於八十四年一
    月二十九日縮短刑期假釋出監，所餘刑期付保護管束；(三)於
    八十四年間因肅清煙毒條例案件，經同本院以八十四年度訴
    字第二六五○號判決判處有期徒刑三年十月，並經臺灣高等
    法院以八十五年度上訴字第一三○四號判決駁回上訴確定；
    (四)於八十五年間因違反麻醉藥品管理條例案，經本院以八十
    五年度訴字第一○三七號判決判處有期徒刑五月確定；(五)於
    八十五年間因肅清煙毒條例及麻醉藥品管理條例等案件，經
    本院以八十六年度訴字第九八一號判決分別判處有期徒刑三
    年三月、三月確定，嗣經本院以八十七年度聲字第六六二號
    裁定將(四)(五)案件所示三罪定其應執行刑為有期徒刑三年九月
    ，與(一)(二)案件之假釋經撤銷後之殘刑接續執行，復於九十一
    年一月二十九日縮短刑期假釋出監；(六)又於九十一年間因恐
    嚇案件，經本院以九十二年度易字第三一○一號判決判處有
    期徒刑四月，與(一)至(五)案件假釋經撤銷後之殘刑接續執行，
    上開六罪嗣經本院以九十六年度聲減字第一三二○號裁定減
    刑並分別定執行刑，於九十六年九月十五日執行完畢。另於
    九十二年間因施用第一級毒品案件經本院以九十二年度毒聲
    字第二六七○號裁定送觀察、勒戒後，認有繼續施用毒品之
    傾向，復經本院以九十三年度毒聲字第七六九號裁定施以強
    制戒治，於九十四年三月二十五日釋放，於同年四月十八日
    執行完畢。詎仍不知悔改，明知海洛因係毒品危害防制條例
    所列之第一級毒品，不得非法持有、施用，仍基於施用第一
    級毒品海洛因之犯意，於九十七年十月二十日中午十二時許
    ，在臺北縣中和市○○路一百六十五巷十號住處內，以針筒
    注射之方式施用第一級毒品海洛因一次。嗣於同日下午三時
    許，在上址為警查獲，並扣得其所有供其施用之第一級毒品
    海洛因二包（合計毛重○點七○七公克）、其所有供其施用
    海洛因所用之注射針筒二支，經採集其尿液送驗後，發現呈
    嗎啡陽性反應，始悉上情。
二、案經臺北縣政府警察局中和分局報告臺灣板橋地方法院檢察
    署檢察官偵查起訴。本院於準備程式進行中，甲○○就被訴
    事實為有罪之陳述，經告知簡式審判程序之旨，並聽取各當
    事人之意見後，本院合議庭裁定由受命法官獨任進行簡式審
    判程序。
    理  由
一、訊據被告甲○○於本院審理時對前開事實自白不諱，其於九
    十七年十月二十日經警查獲後採集尿液鑑驗結果，確呈嗎啡
    陽性反應，此有臺灣檢驗科技股份有限公司濫用藥物檢驗報
    告書一份在卷可稽，扣案之米白色粉末二包（驗餘合計淨重
    ○點二二一五公克）經鑑驗後均認係第一級毒品海洛因，有
    交通部民用航空局航空醫務中心毒品鑑定書一紙附卷可查，
    足認被告前揭自白與事實相符，堪予採信。又被告前於九十
    二年間因施用第一級毒品案件經本院以九十二年度毒聲字第
    二六七○號裁定送觀察、勒戒後，認有繼續施用毒品之傾向
    ，復經本院以九十三年度毒聲字第七六九號裁定施以強制戒
    治，於九十四年三月二十五日釋放，於同年四月十八日釋放
    ，有臺灣高等法院被告前案紀錄表一份附卷可按，其於五年
    內再犯毒品危害防制條例第十條之罪，與毒品危害防制條例
    第二十三條第二項之起訴條件符合。本案事證明確，犯行洵
    堪認定，應依法論科。
二、核被告所為，係犯毒品危害防制條例第十條第一項之施用第
    一級毒品罪。其於施用前後持有第一級毒品海洛因之低度行
    為，應分別為施用之高度行為所吸收，均不另論罪。被告前
    於(一)八十一年間因違反肅清煙毒條例案件，經本院以八十一
    年度訴字第一一四三號判決判處有期徒刑四年確定；(二)又於
    八十一年間因違反槍砲彈藥刀械管制條例案件，經同本院以
    八十一年度易字第六七九一號判決判處有期徒刑三月確定，
    嗣經本院將上開二罪以八十二年度聲字第四○五號裁定定其
    應執行刑為有期徒刑四年一月，於八十四年一月二十九日縮
    短刑期假釋出監，所餘刑期付保護管束；(三)於八十四年間因
    肅清煙毒條例案件，經同本院以八十四年度訴字第二六五○
    號判決判處有期徒刑三年十月，並經臺灣高等法院以八十五
    年度上訴字第一三○四號判決駁回上訴確定；(四)於八十五年
    間因違反麻醉藥品管理條例案，經本院以八十五年度訴字第
    一○三七號判決判處有期徒刑五月確定；(五)於八十五年間因
    肅清煙毒條例及麻醉藥品管理條例等案件，經本院以八十六
    年度訴字第九八一號判決分別判處有期徒刑三年三月、三月
    確定，嗣經本院以八十七年度聲字第六六二號裁定將(四)(五)案
    件所示三罪定其應執行刑為有期徒刑三年九月，與(一)(二)案件
    之假釋經撤銷後之殘刑接續執行，復於九十一年一月二十九
    日縮短刑期假釋出監；(六)又於九十一年間因恐嚇案件，經本
    院以九十二年度易字第三一○一號判決判處有期徒刑四月，
    與(一)至(五)案件假釋經撤銷後之殘刑接續執行，上開六罪嗣經
    本院以九十六年度聲減字第一三二○號裁定減刑並分別定執
    行刑，於九十六年九月十五日執行完畢，有臺灣高等法院被
    告前案紀錄表一份在卷可查，其於有期徒刑執行完畢後，五
    年之內故意再犯本案最重本刑有期徒刑以上之罪，應依刑法
    第四十七條第一項累犯之規定加重其刑。爰審酌被告前有多
    次毒品前科，顯示素行不佳，因減刑之寬典而得提前出監，
    竟於有期徒刑執行完畢後未久復再犯本案，復經通緝始到庭
    ，顯然先前所施之刑之執行未收矯治之效，被告既無確實戒
    毒之決心，自應施以相當之刑罰，以期收教化之功能，兼衡
    其於本院審理時自知事證明確，未多為無謂辯解而坦承犯行
    ，且其施用毒品犯行所生危害，主要以自戕身心健康為主，
    對於他人生命、身體、財產等法益，尚未查得重大直接危害
    等一切情狀，量處如主文所示之刑，以示懲儆。
三、扣案之第一級毒品海洛因二包（驗餘合計淨重○點二二一五
    公克），均為本案查獲之毒品，又被告自承上開毒品為其所
    有供己施用之物，均應依毒品危害防制條例第十八條第一項
    規定諭知沒收銷燬。扣案之上開海洛因外包裝袋二只（最高
    法院九十六年度臺上字第五五五一號判決參照）、注射針筒
    二支，均為被告所有，供其施用海洛因使用之物，業據其供
    承在卷，爰均依刑法第三十八條第一項第二款之規定併予宣
    告沒收。
據上論斷，應依刑事訴訟法第273之1第1項、第299條第1項前段
，毒品危害防制條例第10條第1項、第18條第1項、第23條第2項
，刑法第11條前段、第47條第1項、第38條第1項第2款，判決如
主文。
本案經檢察官陳姿雯到庭執行職務
中    華    民    國    98    年    6     月    12    日
                  刑事第二庭  法  官  王偉光
以上正本證明與原本無異。
如不服本判決，應於送達後十日內敘明上訴理由，向本院提出上
訴狀，上訴於本院第二審合議庭 (應附繕本) 。其未敘述上訴理
由者，應於上訴期間屆滿後二十日內向本院補提理由書「切勿逕
送上級法院」。
                              書記官  陳宥伶
中    華    民    國    98    年    6     月    12    日
附錄本案論罪科刑法條全文：
毒品危害防制條例第十條：
施用第一級毒品者，處六月以上五年以下有期徒刑。
施用第二級毒品者，處三年以下有期徒刑。


司法院資訊處製作；財團法人民間司法改革基金會備份。
